【裁判字號】    96,訴,1609
【裁判日期】    970321
【裁判案由】    違反懲治走私條例等
【裁判全文】
臺灣桃園地方法院刑事判決              96年度訴字第1609號
公  訴  人  臺灣桃園地方法院檢察署檢察官
被      告  KASIM RAJ.
選任辯護人  洪惠平律師
上列被告因違反毒品危害防制條例等案件，經檢察官提起公訴（
96年度偵字第21213號），本院判決如下：
    主  文
KASIM RAJAMOHAMED 共同運輸第三級毒品，處有期徒刑伍年，扣
案之第三級毒品愷他命驗餘毛重壹仟肆拾肆點肆玖公克、裝盛扣
案之第三級毒品愷他命之塑膠袋二十七紙、大理石雕刻貳座、Ｎ
ＯＫＩＡ廠牌行動電話壹支，均沒收；未扣案盧比肆萬元（折合
新臺幣貳萬捌仟元），均沒收，如全部或一部不能沒收時，以其
財產抵償之。並應於刑之執行完畢或赦免後，驅逐出境。
    事  實
一、KASIM RAJAMOHAMED 係印度國人，明知「愷他命（Ketamine
    ）」已經我國毒品危害防制條例第2 條第2 項第3 款規定列
    為第三級毒品，不得自國外非法輸入我國，且上開毒品亦屬
    行政院依懲治走私條例第2 條第4 項授權公告之「管制物品
    項目及其數額」所列甲項第4 款之管制進出口之物品，不得
    私運進口，竟於民國96年7 月初某日，在印度國境內，與自
    稱為BENJAMIN、FIRDOOS 之二名印度籍成年男子共同基於運
    輸管制進出口物品第三級毒品愷他命入境我國之犯意，約定
    先由BENJAMIN支付KASIM RAJAMOHAMED 來臺旅費，由KASIM
    RAJAMOHAMED 入境我國投宿在指定飯店後，即由FIRDOOS 於
    印度將愷他命藏匿於大理石雕刻內，再以收件人為「XAVIER
    」、收件地址為KASIM RAJAMOHAMED 在臺投宿飯店之航空快
    遞包裹，將該藏有愷他命之大理石雕刻，以該航空快遞包裹
    自印度寄送至KASIM RAJAMOHAMED 在臺投宿飯店交由KASIM
    RAJAMOHAMED 簽收之方式，將第三級毒品愷他命運輸入境我
    國，並由KASIM RAJAMOHAMED 在投宿飯店內等待XAVIER前來
    拿取該等毒品，待KASIM RAJAMOHAMED 將該毒品轉交XAVIER
    後，KASIM RAJAMOHAMED 即可返回印度並向FIRDOOS 再領取
    盧比24,000元。KASIM RAJAMOHAMED 與BENJAMIN、FIRDOOS
    為上開合意後，為求運送過程順利，由KASIM RAJAMOHAMED
    於同年月17日入境我國並於同年月26日出境以瞭解我國狀況
    後，隨即由BENJAMIN在印度支付KASIM RAJAMOHAMED 來臺旅
    費盧比40,000元（由KASIM RAJAMOHAMED 於印度兌換為美金
    約880 元，再於臺灣兌換為新臺幣約28,000元）、NOKIA 廠
    牌行動電話（含SIM 卡）一支供作聯絡用後，即由KASIM RA
    -JAMOHAMED於同年8 且28日搭乘馬來西亞航空公司MH094 號
    班機來臺入境後，於同年9 月3 日，依BENJAMIN、FIRDOOS
    電話指示，投宿於臺北市○○路246 號密都飯店以等待簽收
    FIRDOOS 以「XAVIER」名義寄送之航空快遞包裹並告知該飯
    店櫃檯人員如有「XAVIER」名義之航空快遞包裹寄送至該飯
    店，通知其簽收該航空快遞包裹；而FIRDOOS 、BENJAMIN於
    同日指示KASIM RAJAMOHAMED 投宿於臺北蜜都飯店後，隨在
    印度之洋基快遞股份有限公司（DHL ，下稱DHL 公司）之某
    航空託運處內，將中間挖空夾藏愷他命共二十五包（驗前總
    毛重10,045.77 公克、共取0.28公克鑑定用罄、驗前純質淨
    重9836.15 公克、驗餘毛重10,044.49 公克，包數及重量計
    算之方式，依內政部警政署刑事警察局96年9 月28日刑鑑字
    第0960139301號鑑定書）之大理石雕刻二座，交付不知情之
    DHL 公司員工，並以BENJAMIN為寄件人、XAVIER為收件人、
    收件地址為我國臺北市○○路246 號密都飯店之送件資料，
    委由DHL 公司於同日以航空快遞包裹將內藏上開第三級毒品
    愷他命之大理石雕刻二座寄送至臺灣（下稱扣案DHL 航空快
    遞包裹）；惟上開扣案DHL 航空快遞包裹於同年月5 日送抵
    臺灣後，於同日11時15分許，在桃園縣大園鄉桃園國際機場
    貨運站DHL 快遞出口專區內，經Ｘ光檢查時，為內政部警政
    署航空警察局安檢隊員警發覺有異後，隨即由該局員警會同
    臺北關稅局人員共同開驗該扣案DHL 航空快遞包裹，在該二
    座大理石雕刻內取出結晶物二十五包（即上開第三級毒品愷
    他命）送交交通部民用航空局航空醫務中心鑑定確為第三級
    毒品愷他命後，隨即於同日由該局組長甲○○帶同偵查員陳
    建臺、洪漢賜、丙○○、乙○○、小隊長呂錦江前往DHL 快
    遞發貨中心及蜜都飯店請求協助辦案後，於同日傍晚6 時20
    分許，由甲○○在蜜都飯店二樓監視室監視，由陳建臺、洪
    漢賜、呂錦江在現場埋伏，由乙○○、丙○○攜帶扣案航空
    快遞包裹（已經取出查扣毒品）喬裝成DHL 之快遞人員，並
    由蜜都飯店經理及櫃檯人員通知投宿該飯店1001室之KASIM
    RAJAMOHAMED 至櫃檯領取包裹，KASIM RAJAMOHAMED 接獲通
    知後，即下樓至櫃檯向乙○○、丙○○確認扣案DHL 航空快
    遞包裹無誤後，即以XAVIER名義簽收，並指示喬裝DHL 員工
    之乙○○、丙○○將扣案DHL 航空快遞包裹送至其投宿之飯
    店1001室，乙○○、丙○○即在KASIM RAJAMOHAMED 帶同下
    前往該飯店十樓1001室，旋即由乙○○、丙○○、陳建臺、
    洪漢賜、呂錦江在該飯店之十樓電梯口以現行犯之名義逮捕
    KASIM RAJAMOHAMED ，始查悉上情，除前在海關扣得上開第
    三級毒品愷他命二十五包（塑膠袋共二十七紙）、大理石雕
    刻二座外，並在蜜都飯店扣得NOKIA 廠牌行動電話（含SIM
    卡）一支。
二、案經內政部警政署航警局移送臺灣桃園地方法院檢察署檢察
    官偵查起訴。
    理  由
一、程序方面：本案認定被告KASIM RAJAMOHAMED 有罪之證據方
    法，計有：(一)被告就自己之犯罪事實於警詢、檢察官偵訊、
    本院審理中之陳述、(二)證人即DHL 公司桃園機場現場值班主
    任陳隆輝於警詢中就扣案DHL 航空快遞包裹確屬該公司於印
    度受託運送至臺灣之證言、(三)證人即內政部警政署航空警察
    局官警甲○○、乙○○於審理中就逮捕被告過程之證言、(四)
    內政部警政署航空警察隊之Ｘ光檢查儀注檢貨務報告表、台
    北關稅局扣押貨物運輸工具收據及搜索扣押筆錄（D/T00371
    1） 暨蒐證照片、(五)交通部民用航空局航空醫務中心毒品鑑
    定書、內政部警政署刑事警察局96年6 月28日刑鑑字第0960
    139301號鑑定意見書、(六)扣案DHL 航空快遞包裹託運單、簽
    收單、蜜都飯店櫃檯人員記載之被告委託櫃檯人員於XAVIER
    包裹寄達時通知領取之便條紙、海關旅客入出境查紀錄查詢
    表、(六)扣案第三級毒品愷他命二十五包、大理石雕刻二座、
    NOKIA 行動電話一支。經查皆未發現有實施刑事訴訟程序之
    公務員因違背法定程序取得該等證據之情形，茲就上開各證
    據有證據能力之理由，敘述如下：
    (一)被告就自己犯罪事實於警詢、偵訊、審理中之陳述部分：
      按被告之自白，須非出於強暴、脅迫、利誘、詐欺、疲勞
      訊問、違法羈押或其他不正方法，且與事實相符者，得為
      證據，刑事訴訟法第156 條第1 項定有明文。被告就其等
      各自於偵查及審理中所為之供述，並未有上開規定所列之
      不正方法等情，並不爭執，且被告上開供述中屬不利己之
      陳述部分（即自白），與本院依法定調查程序調查各項證
      據方法後所證明之事實相符，是其等上開不利己供述，有
      證據能力。
    (二)證人陳隆輝於警詢中之證言，其證據能力為被告及辯護人
      所不爭執，而本院審酌陳輝龍證言係基於其係DHL 公司桃
      園機場現場值班主任，於員警即及海關人員查獲扣案DHL
      航空快遞包裹後，依該包裹寄送資料以及包裹內裝大理石
      雕刻藏匿毒品之客觀情況所為之陳述，並無不法或虛偽之
      情，依刑事訴訟法第159 條之5 規定，認有證據能力；至
      於，證人甲○○、乙○○之證言，係二人於審理中經具結
      後，依詰問程序取得之證言，自有證據能力。
    (三)扣案第三級毒品愷他命、內政部警政署航空警察隊之Ｘ光
      檢查儀注檢貨務報告表、台北關稅局扣押貨物運輸工具收
      據及搜索扣押筆錄（D/T003711） 暨蒐證照片，係員警及
      海關人員依法定稽查程序檢查扣案DHL 航空快遞包裹後所
      查獲並作成之紀錄文書，均查無違法取得情形，且為被告
      及辯護人所不爭執，自有證據能力。
    (四)扣案DHL 航空快遞包裹託運單、簽收單、蜜都飯店櫃檯人
      員記載之被告委託櫃檯人員於XAVIER 包 裹寄達時通知領
      取之便條紙、海關旅客入出境查紀錄查詢表，均係DHL 公
      司員工於執行其受託快遞業務、蜜都飯店員工於執行其受
      投宿旅客委託事項業務、海關公務員基於其例行性旅客出
      入境紀錄所製作之文書，上開紀錄文書均具有通常性、機
      械性之性質，依刑事訴訟法第159 條之4 規定，自有證據
      能力。
    (五)交通部民用航空局航空醫務中心毒品鑑定書、內政部警政
      署刑事警察局96年6 月28日刑鑑字第0960139301號鑑定意
      見書，分別係員警依稽查法規及依檢察官囑託執行毒品鑑
      定公務所出具之鑑定報告，該鑑定書鑑定事實並與檢察官
      主張之犯罪事實有關聯性，依據刑事訴訟法第159 條立法
      理由及同法第206 條、第208 條規定，自得為證據，並有
      證據能力。
    (六)至於，辯護人雖以員警於蜜都飯店逕行逮捕被告，且扣案
      DHL 航空快遞包裹中之愷他命已經警取出，被告簽收係為
      一不含愷他命之包裹，是員警以現行犯逮捕係有不合法之
      情為被告辯護，惟按「現行犯，不問何人得逕行逮捕之。
      犯罪在實施中或實施後即時發覺者，為現行犯。有左列情
      形之一者，以現行犯論：一、被追呼為犯罪人者。二、因
      持有兇器、贓物或其他物件、或於身體、衣服等處露有犯
      罪痕跡，顯可疑為犯罪人者。」，刑事訴訟法第88條定有
      明文，查以，本案員警係依海關稽查作業程序為稽查後，
      發覺扣案DHL 航空快遞包裹內確實藏有第三級毒品愷他命
      而有運輸毒品之犯罪事實存在後，即喬裝為DHL 公司送貨
      員工依該包裹記載之收件人地址、收件人資料以追查毒品
      流向，而被告既出面簽收該包裹，自已經有分擔運輸毒品
      犯行，是員警以現行犯之名義逮捕被告，其逮捕程序並無
      違法之情形，至於，被告不知悉扣案DHL 航空快遞包裹內
      之愷他命已經員警查獲取出之情，並無礙於被告依其原與
      BENJAMIN、FIRDOOS 約定之犯罪計畫之行為分擔，是辯護
      人以包裹內愷他命已經警取出等情置辯，自難認可採。
二、被告就其與BENJAMIN、FIRDOOS 約定，由其以BENJAMIN支付
    旅費來臺，並依指示投宿在蜜都飯店，在飯店內等待簽收自
    印度以DHL 航空快遞寄送至該飯店之XAVIER航空快遞包裹後
    ，將簽收之航空包裹交付前來領取之XAVIER，即可於回國後
    ，向FIRDOOS 拿取報酬等情，以及其於96年9 月5 日在密都
    飯店內，以XAVIER名義確認喬裝DHL 員工之乙○○、丙○○
    送抵之扣案DHL 航空快遞包裹無誤後為簽收並要求該二人將
    該包裹送抵其投宿客房等情，業據被告於警詢、偵訊、本院
    審理中陳述綦詳，核與證人即DHL 公司桃園機場現場值班主
    任陳隆輝於警詢中就扣案DHL 航空快遞包裹確屬該公司於印
    度受託運送至臺灣之證言以及證人即內政部警政署航空警察
    局官警甲○○、乙○○於審理中就逮捕被告過程之證言，大
    致相符，並有扣案DHL 航空快遞包裹託運單、簽收單、蜜都
    飯店櫃檯人員記載之被告委託櫃檯人員於XAVIER包裹寄達時
    通知領取之便條紙各一份在卷可證，堪認被告有與BENJAMIN
    、FIRDOOS 達成由其來臺簽收該二人自印度寄送之以XAVIER
    為收件人之扣案DHL 航空快遞包裹，且該包裹寄達其投宿之
    蜜都飯店時，其並出面為簽收等情，而扣案DHL 航空快遞包
    裹運送之二座大理石雕刻內藏有扣案第三級毒品愷他命等情
    ，亦有內政部警政署航空警察隊之Ｘ光檢查儀注檢貨務報告
    表、台北關稅局扣押貨物運輸工具收據及搜索扣押筆錄（D/
    T003711） 暨蒐證照片在卷可稽，並有扣案第三級毒品愷他
    命扣案為證，亦堪認定被告受託簽收之扣案DHL 航空快遞包
    裹內含有第三級毒品愷他命，是被告確有參予分擔運輸本案
    第三級毒品犯行，應堪認定。被告雖矢口否認有運輸第三級
    毒品愷他命犯行，辯稱其在印度之醫院工作，因知悉英語，
    且喜好旅遊，而BENJAMIN、FIRDOOS 以超過其一個月薪資之
    代價託其前來臺灣代收包裹後轉交予XAVIER，其自始均不知
    悉BENJAMIN、FIRDOOS 會寄送內藏有第三級毒品愷他命之包
    裹云云，辯護人除以本案並無事證可認被告明知該包裹內藏
    有第三級毒品愷他命為被告辯護外，並以查獲毒品重量約達
    十公金價值不菲，如被告係知情而參與運輸，豈會以本案此
    種易遭查獲之方式為運輸，且以其真實身分投宿飯店並簽收
    該包裹，此外，員警及檢察官僅以被告簽收扣案DHL 航空快
    遞包裹之事實，即認被告係知悉該包裹內藏匿愷他命，而有
    運輸毒品犯行，惟該包裹係由BENJAMIN寄送，且愷他命藏於
    大理石雕刻內，非由外部可得察知，被告辯稱不知悉該包裹
    內藏有愷他命，亦應屬合理，況以，員警於被告簽收該包裹
    後即逮捕被告，尚未見及任何可資證明被告明知該包裹內藏
    有愷他命之跡證或反應，是被告應不知悉其簽收知該包裹內
    係藏有愷他命，被告應遭BENJAMIN、FIRDOOS 所利用，請求
    本院為無罪之判決之辯護意旨為被告為辯護。惟查：被告雖
    以前詞置辯，然以，扣案DHL 航空快遞包裹之收件人XAVIER
    如確係在臺且該包裹內並未藏有第三級毒品愷他命，則何以
    BENJAMIN、FIRDOOS 不將該包裹逕自寄至XAVIER在臺地址，
    反以對被告而言屬高額報酬之金額並提供被告旅費而委由被
    告前來我國簽收該包裹，或由XAVIER自行來臺簽收該包裹，
    是依有通常知識經驗者，均應能知悉該包裹內係夾藏有非法
    之物品，而欲藉由國際航空件貨快遞運送之件貨數大量性、
    運送時間快速性等特質，以求能僥倖避開海關稽查，被告在
    印度係大學畢業並在醫院擔任技術人員等情，為被告於警詢
    、偵訊及本院審理中陳述明確，是依被告常識經驗，自能察
    知上情，況以，被告於本案查獲前，已以BENJAMIN、FIRDOO
    -S交付之旅費並依二人之指示，於同年7 月17日入境我國並
    於同年月26日出境返國以熟悉我國環境等情，業據被告於偵
    訊中坦承不諱，並有被告之入出境紀錄表在卷可查，是被告
    既已經於同年7 月間前來我國，而前往我國之航空器及機場
    入境處，均有禁止攜帶毒品進入我國之警示，是被告自應知
    悉運輸毒品進入我國之違法性，竟仍又於同年8 月28日入境
    我國欲簽收BENJAMIN、FIRDOOS 寄發以XAVIER為收件人之扣
    案DHL 航空快遞包裹，顯有違常人趨吉避凶之常理，自難認
    被告辯稱其不知悉該包裹內有愷他命之辯詞為可採。至於，
    辯護人雖以運送手法粗燥、被告以真實姓名投宿密都飯店、
    該航空快遞包裹為BENJAMIN書寫且收件人為XAVIER、被告簽
    收本案包裹當時無異常反應等辯護意旨為被告辯護，然以，
    本案運毒集團不以由旅客親自夾藏行李闖關之方式，而以航
    空件貨快遞運送方式，運送本案之扣案愷他命毒品，其本即
    係欲藉由航空件貨快遞運送之大量性、快速性特質，冀求能
    未遭抽檢或縱遭抽檢亦因員警及海關疏忽而達通關，是其本
    質即係以投機性質欲達成運輸毒品之目的，本無關乎該運送
    手段方式是否粗燥或易遭查驗，進而言之，本案運毒集團應
    係知悉國際航空快遞上開性質及海關抽檢實務，而欲以航空
    件貨快遞運送方式以逃避稽查；此外，被告雖以其真實姓名
    投宿，惟此與其出面簽收以XAVIER名義為收件人之扣案DHL
    航空快遞包裹原即屬其與BENJAMIN、FIRDOOS 所預定之運輸
    計畫，本屬二事，自均難對被告為有利之認定；至於，辯護
    人雖另以被告於簽收該包裹後並無異狀為辯護，然被告簽收
    包裹當時，並不知悉該包裹已經警查獲內藏有愷他命，是其
    神情當時無異狀，或因其主觀上誤認該包裹未遭查獲、或因
    其情緒原本即不易緊張，而此種情緒反應本因人而異，是自
    難以被告簽收包裹當時之外觀狀況對被告為有利認定。綜上
    ，本案被告所辯及辯護人辯護意旨，均難可採，是本案事證
    明確，被告犯行洵堪認定，應予依法論科。
三、按運輸毒品或運送走私物品罪之成立，並非以所運輸之毒品
    或運送之走私物品已運扺目的地為完成犯罪之要件；是以，
    區別各該罪既遂、未遂之依據，應以已否起運離開現場為準
    ，如已起運離開現場，其構成要件之輸送行為即已完成，不
    以達到目的地為既遂之條件（最高法院95年度台上字第990
    號判決要旨參照）。查以，扣案第三級毒品愷他命，既係由
    BENJAMIN、FIRDOOS 藏匿於扣案之二座大理石雕內而由扣案
    DHL 航空快遞包裹自印度寄送至我國，自已經起運離開毒品
    之原所在地之印度，況上開毒品已經運至我國境內由員警及
    海關查驗，是本案運輸毒品自已完成而屬運輸既遂。次按愷
    他命係毒品危害防制條例第2 條第2 項第3 款規定之第三級
    毒品，且係行政院依懲治走私條例第2 條第4 項公告之「管
    制物品及其數額」甲項第4 款所列管制進出口物品。核被告
    KASIM RAJAMOHAMED 所為，係犯毒品危害防制條例第4 條第
    3 項之運輸第三級毒品罪及懲治走私條例第2 條第1 項之私
    運管制物品進口罪。被告與該成年男子BENJAMIN、FIRDOOS
    就上開運輸及私運管制物品第三級毒品愷他命之犯行，均具
    有犯意之聯絡及行為之分擔，均為共同正犯。又被告以一行
    為同時觸犯前開運輸及私運管制物品第三級毒品愷他命二罪
    名，為想像競合犯，應從一重之運輸第三級毒品罪處斷。爰
    審酌被告正值青壯之年，在印度已有正當工作，仍鋌而走險
    ，將嚴重危害我國國人身心健康之第三級毒品愷他命運輸來
    臺，所幸為警及時查獲而未能造成重大危害，其無視我國政
    府反毒決心，且其運輸之第三級毒品愷他命，數量非微，是
    其情節非輕，本應量處重刑，惟審酌被告係因經濟因素，始
    為本案犯行，在我國並無前案紀錄，並於犯後坦承其部分犯
    行，且深表悔意，茲量處如主文所示之刑，以資懲儆。另被
    告為印度國人，且受有期徒刑以上刑之宣告，爰依刑法第95
    條規定，諭知被告於刑之執行完畢或赦免後，驅逐出境。
四、按依毒品危害防制條例第18條第1 項前段規定，應予沒收銷
    燬之毒品，以經查獲之第一、二級毒品為限。又毒品依其成
    癮性、濫用性及對社會危害性，共分為四級，上開條例並就
    製造、運輸、販賣、意圖販賣而持有、以非法方法使人施用
    、引誘他人施用及轉讓不同等級之毒品等行為，分別定其處
    罰。至施用或持有第三、四級毒品，因其可罰性較低，故未
    設處罰之規定，僅就施用及持有第一、二級毒品科以刑罰。
    然鑑於第三、四級毒品均係管制藥品，特於同條例第11條之
    1 明定無正當理由，不得擅自持有；第18條第1 項後段復規
    定查獲之第三、四級毒品，無正當理由而擅自持有者，沒入
    銷燬之。從而，依同條例第18條第1 項後段應沒入銷燬之毒
    品，專指查獲施用或持有之第三、四級毒品而言；倘係查獲
    製造、運輸、販賣、意圖販賣而持有、以非法方法使人施用
    、引誘他人施用或轉讓第三、四級毒品，既屬同條例相關法
    條明文規定處罰之犯罪行為，即非該條項應依行政程序沒入
    銷燬之範圍。又同條例第19條第1 項所定「供犯罪所用或因
    犯罪所得之物」，係指犯第4 條至第9 條、第12條、第13條
    或第14條第1 項、第2 項之罪所用或所得之物，不包括毒品
    本身在內，是尚不得援用此項規定為第三、四級毒品之沒收
    依據。再同條例對於查獲之製造、運輸、販賣、意圖販賣而
    持有、以非法方法使人施用、引誘他人施用及轉讓第三、四
    級毒品之沒收，並無特別規定，如其行為已構成犯罪，則該
    毒品即屬不受法律保護之違禁物，應回歸刑法之適用，依刑
    法第38條第1 項第1 款之規定沒收之，始為適法（最高法院
    96年度台上字第89號、96年度台上字第884 號判決要旨參照
    ）。依上開說明，本案扣案第三級毒品愷他命二十五包（驗
    前總毛重10,045.77 公克、共取0.28公克鑑定用罄、驗前純
    質淨重9836.15 公克、驗餘毛重10,044.49 公克，包裝之塑
    膠袋共二十七紙，包數及重量計算之方式，依內政部警政署
    刑事警察局96年9 月28日刑鑑字第0960139301號鑑定書），
    因與被告本案運輸第三級毒品愷他命之犯行有關，自應依刑
    法第38條第1 項第1 款規定宣告沒收；又因鑑驗而耗損之第
    三級毒品愷他命，既已滅失，爰不為沒收之諭知，併此敘明
    另包裝扣案第三級毒品愷他命所用之塑膠袋二十七紙，均具
    有防止扣案第三級毒品愷他命裸露、逸出及受潮並便於運輸
    之用，而扣案大理石雕刻二座、NOKIA 廠牌行動電話一支，
    分屬於藏匿扣案第三級毒品愷他命、相互連絡運輸事宜所用
    之物，自均屬供被告與BENJAMIN、FIRDOOS 共犯毒品危害防
    制條例第4 條之罪所用之物，自應依毒品危害防制條例第19
    條第1 項規定，均併予宣告沒收。至於，扣案NOKIA 廠牌行
    動電話內所含SIM 卡，雖亦屬被告與BENJAMIN、FIRDOOS 聯
    繫運輸毒品事宜所用，然依通訊市場之通常交易約定，SIM
    卡通常屬電話公司所有而僅租借提供客戶使用，是上開SIM
    卡壹張，爰不宣告沒收（最高法院96年度台上字第1 號判決
    要旨參照）。末按毒品危害防制條例第19條第1 項規定，犯
    販賣、運輸毒品罪者，其犯罪所得之財物，均沒收之，係採
    義務沒收主義，故其犯罪所得之對價，不問其中成本若干，
    利潤多少，均應全部諭知沒收，以貫徹政府查禁煙毒之決心
    ，並符立法本旨（最高法院95年度台上字第3133號判決要旨
    參照）。查以，本案未扣案由被告自BENJAMIN、FIRDOOS 取
    得之來臺旅費盧比40,000元（由KASIM RAJAMOHAMED 於印度
    兌換為美金約880 元，再於臺灣兌換為新臺幣約28,000元）
    ，係屬其犯罪之所得（成本及對價），依上開規定，自應予
    宣告沒收，併諭知如全部或一部不能沒收時，以財產抵償之
    ；至於，被告與BENJAMIN、FIRDOOS 約定事成後尾款盧比24
    ,000元，既尚未收受，自毋庸宣告沒收。
據上論斷，應依刑事訴訟法第299 條第1 項前段，毒品危害防制
條例第4 條第3 項、第19條第1 項前段，懲治走私條例第2 條第
1 項、第11條，刑法第11條、第28條、第55條、第38條第1 項第
1 款、第95條，判決如主文。
本案經檢察官何治蕙到庭執行職務。
中    華    民    國    97    年    3     月    21    日
                  刑事第十庭審判長法  官  江德民
                                  法  官  林家賢
                                  法  官  陳世旻
以上正本證明與原本無異
如不服本判決書應於送達後10日內向本院提出上訴狀
                                  書記官  劉璟佳
中    華    民    國    97    年    3     月    21    日
附錄本案論罪科刑法條：
毒品危害防制條例第4條
製造、運輸、販賣第一級毒品者，處死刑或無期徒刑；處無期徒
刑者，得併科新臺幣1千萬元以下罰金。
製造、運輸、販賣第二級毒品者，處無期徒刑或7年以上有期徒
刑，得併科新臺幣7百萬元以下罰金。
製造、運輸、販賣第三級毒品者，處5年以上有期徒刑，得併科
新臺幣5百萬元以下罰金。
製造、運輸、販賣第四級毒品者，處3年以上10年以下有期徒刑
，得併科新臺幣3百萬元以下罰金。
製造、運輸、販賣專供製造或施用毒品之器具者，處1年以上7年
以下有期徒刑，得併科新臺幣1百萬元以下罰金。
前五項之未遂犯罰之。
懲治走私條例第2條
私運管制物品進口、出口逾公告數額者，處7年以下有期徒刑，
得併科新臺幣3百萬元以下罰金。
前項之未遂犯罰之。
第 1 項所稱管制物品及其數額，由行政院公告之。


司法院資訊處製作；財團法人民間司法改革基金會備份。
